臺灣板橋地方法院民事裁定　　　　　　100年度事聲字第215號
異　議　人
即　債務人　賴志明
代　理　人　賴溪泉
相　對　人
即　債權人　高銘桂
相　對　人
即　債權人　高志清　　新北市○.
上列當事人間因拆屋還地強制執行事件，異議人對於民國100年
6月22日本院司法事務官所為100年度司執字第37772號裁定聲明
異議，本院裁定如下：
    主  文
異議駁回。
    理  由
一、按當事人對於司法事務官處理事件所為之終局處分，得於處
    分送達後10日之不變期間內，以書狀向司法事務官提出異議
    ；司法事務官認前項異議有理由時，應另為適當之處分；認
    異議為無理由者，應送請法院裁定之；法院認該異議為有理
    由時，應為適當之裁定，認異議為無理由者，應以裁定駁回
    之，民事訴訟法第240 條之4 第1 項至第3 項分別定有明文
    。本件異議人就本院司法事務官於民國100 年6月22日以100
    年度司執字第37772號所為駁回異議之裁定，於收受送達後
    10日內提出異議，司法事務官認其異議無理由而送請本院裁
    定，核與上開條文規定及意旨相符，先予敘明。
二、異議意旨略以：執行名義臺灣高等法院91年度上字第180號
    分割共有物判決主文，並無記載拆屋還地、執行或點交字眼
    ，而判決所附之土地複丈成果圖關於面積之記載有誤，是本
    件強制執行，明顯侵奪異議人之財產。又本件債權債務之成
    立要件有所瑕疵，相對人不具債權人適格，異議人並未侵占
    到相對人之土地。相對人高銘桂製作模糊地圖，再對異議人
    提出民事訴訟，導致地政機關測量錯誤，請鈞院詳查等語。
三、按關於共有物分割之裁判，執行法院得將共有人分得部分點
    交之，為強制執行法第131條第1項所明定。次按執行名義命
    債務人返還土地，雖未明白命其拆卸土地上之房屋，而由強
    制執行法第一百二十五條所準用之第一百條法意推之，該執
    行名義當然含有使債務人拆卸房屋之效力，最高法院44年台
    抗字第6號判例意旨參照。本件相對人持臺灣高等法院91年
    度上字第180號分割共有物確定判決為執行名義，命執行債
    務人將坐落新北市○○區○○段1174地號土地上如判決附圖
    所示A、C部分，面積共計18平方公尺之地上物拆除，將土地
    返還相對人二人；命執行債務人將坐落同段1174-6地號土地
    上如附圖所示B部分，面積18平方公尺之地上物拆除，將土
    地返還相對人高銘桂，揆諸前揭說明，相對人請求債務人拆
    屋交付土地，洵屬有據，債務人就此提出異議，為無理由。
    至於異議人所稱確定判決所附之土地複丈成果圖面積測量錯
    誤乙節，經查，執行法院於100年7月27日會同新北市板橋地
    政事務所人員依原判決附圖施測，指出執行範圍，並無發現
    異議人所指「地政機關測量錯誤及異議人未占有債權人土地
    」之情事，此有該日執行筆錄可稽，是執行法院據此駁回異
    議，自屬正當。又相對人高銘桂為分別共有人，得訴請法院
    分割共有物，此業經臺灣高等法院91年度上字第180號分割
    共有物判決認定在案並確定，異議人亦為該事件之當事人，
    應受該確定判決之拘束，不得於此復爭執相對人之共有權利
    。原裁定駁回異議，經核並無不合，本件聲明異議人猶執前
    詞，指摘原裁定不當，求予廢棄，為無理由，應予駁回。
四、據上論結，本件聲明異議為無理由，依民事訴訟法第240條
    之4第3項後段，裁定如主文。
中    華    民    國   100    年    8     月    25    日
                 民事第三庭       法  官  陳映如
右正本係照原本作成。
如對本裁定抗告須於裁定送達後十日內向本院提出抗告狀，並繳
納抗告費新臺幣1,000元整。
中    華    民    國   100    年    8     月    25    日
                                  書記官  林勁丞